【裁判字號】    90,訴,2668
【裁判日期】    901123
【裁判案由】    就業服務法
【裁判全文】
臺北高等行政法院判決                              九十年度訴字第二六六八號
                              .
    原      告  甲○○
    被      告  行政院勞工委員會
    代  表  人  陳菊（主任委員）
    訴訟代理人  丙○○
    送達代收人  乙○○
右當事人間因就業服務法事件，原告不服行政院勞工委員會中華民國九十年二月十五
日台八十九勞訴字第０一八三七三號訴願決定，提起行政訴訟。本院判決如左：
    主  文
原告之訴駁回。
訴訟費用由原告負擔。
    事  實
一、事實概要：緣原告將其經被告於民國（下同）八十八年六月三十日以台八十八勞
    職外字第０四九八六五二號函核准聘僱許可為家庭監護工之印尼籍外國人
    RUSNGATUN一名，指派從事許可以外工作。案經台北市政府警察局萬華分局（下
    稱萬華分局）於八十九年二月十八日查獲，乃移由被告依就業服務法第五十四條
    第一項第二款、第二項及外國人聘僱許可及管理辦法第十八條、第二十三條規定
    ，撤銷被告上開核准原告及外國人之聘僱許可並令該外國人於八十九年五月十日
    前出境，又原告聘僱外國人名額一名不予保留。原告不服，提起訴願，經遭駁回
    ，遂向本院提起行政訴訟。
二、兩造聲明：
    (一)原告聲明求為判決：訴願決定及原處分均撤銷。
    (二)被告聲明求為判決：駁回原告之訴。
三、兩造之爭點：
    (一)原告是否指派其所聘雇之外國人從事申請許可以外之散發宣傳單工作，而違反
      就業服務法第五十三條第四款之規定？
    (二)被告以原告指派其所聘雇之外國人從事申請許可以外之散發宣傳單工作，依就
      業服務法第五十四條第一項第二款、第二項之規定，作成撤銷原告聘僱外國人
      RUSNGATUN之許可，並令該外國人於八十九年五月十日前出境，又原告聘僱外
      國人名額一名不予保留之處分，其認事用法是否有違誤？
甲、原告主張之理由：
一、按雇主聘僱之外國人從事許可以外之工作者，撤銷其聘僱許可之一部或全部，前
    項經撤銷聘僱許可之外國人，應即令其出境，不得再於中華民國境內工作，固為
    就業服務法第五十四條第一項第二款及第二項所明定；茲所謂從事許可以外之工
    作，係指外國人從事申請許可以外之工作，惟原告自聘僱時起除告知受聘僱人家
    庭監工內容外，並不時說明受聘僱期間應注意之法令相關事項，而受聘僱人雖個
    性善良，處事積極，會主動協助原告處理家務且常有表示體恤原告持家辛勞之情
    ；甚至願於工作空閒時代原告至街頭派發宣傳單，但均遭原告婉拒並告知此乃違
    法之舉；詎料受聘僱人竟於原告出國期間自願於原告家中取得宣傳單，於八十九
    年二月十八日下午一時左右乘等待朋友之餘在台北市○○○路○段七十一號而散
    發宣傳單，不料經萬華分局查獲，為被告撤銷聘僱許可証；由原告平日與受聘雇
    人相處情形觀之，原告就受聘僱人之行為實已盡相當之注意義務，惟或因國籍不
    同，導致語言溝通不盡臻完或因受聘僱人智識太低而無法充分瞭解原告之警語；
    凡此個人因素均屬其違法行為之肇因，另就本事件言，原告於八十九年二月十四
    日起至同年月二十三日止不在國內，而事發時間為同年月十八日，正值原告出國
    期間，倘將受聘僱人於原告事實上無法監督情形下之無知違法行為歸諸係原告，
    並處分受聘僱人離境與撤銷原告聘僱許可全部及喪失聘僱外國人一名之保留，實
    嫌過苛。
二、次依民法第四百八十二條之規定，稱僱傭者，謂當事人約定一方於一定或不定期
    限內為他方服勞務，他方給付報酬之契約。足証報酬之給予為僱傭關係成立之要
    件，縱其所聘僱之外國人有一時幫忙散發傳單情事，仍不能指其有違上開規定云
    云。從而原處分及訴願決定竟引就業服務法第五十四條第一項第二款之規定駁回
    原告之訴願，自有違誤，有失公允；退步言之，原告既以家庭監護工之名義申請
    該名外國人，本於該僱傭關係即知，其性質與目的係協助有重度殘障癱瘓中風或
    重大病患親屬之家庭照顧此類親屬，非可任意從事調派從事照護以外之工作，就
    上項成立要件言之，僱傭契約在受僱人一方，僅止於約定為僱傭人供給一定之勞
    務，即除供給一定勞務之外，並無其他目的，縱使受僱人供給之勞務不生預期之
    結果，仍應負給付報酬之義務，此為其所有之特徵。然其與第三人間之關係，受
    僱人既以聽從僱用人之指示而作為，則受僱人出於己意而至街頭散發傳單之行為
    ，要不能因此歸責於僱用人：此亦有最高法院四十五年台上字第一六一九號及五
    十六年台上字第一六一二號判例可稽，國家公權力之行使不宜介入當事人之契約
    關係，否則僱傭契約要無成立之餘地，而使僱傭人蒙受不當之損失，是又理之當
    然。
三、按依就業服務法第五十四條第一項第二款之規定部分，應係任主所聘雇之外國人
    基於自身之理解而從事許可以外之工作者，與本案事實所遭遇之情況不盡相符，
    蓋以本案受聘僱人RUSNGATUN所從事之行為純係出於一片忠誠之心，完全不明瞭
    所為已觸法。又針對被告機關以此為由做出原告不予保留聘雇外國人名額一名之
    處分，實令原告難以甘服，蓋以因受聘僱人RUSNGATUN限於知識太低而無法充分
    了解原告之警語，凡此乃係個人因素之肇因而絲毫未考量原告對受聘僱人
    RUSNGATUN已盡相當之注意義務；符合外國人聘僱許可及管理辦法第二十三條後
    段規定「．．．雇主對於該外國人違法行為之發生已盡相當之注意或縱加以相當
    之注意仍不免發生者，其聘僱外國人名額應予保留。」之規定，即逕行對原告作
    出撤銷聘僱許可及不予保留聘僱外國人名額一名權利之處分；顯對本事件有認事
    不明，用法過當之嫌；且原告因此無法兼顧家庭與工作，原告與母親及幼女之生
    活則有陷入困境之虞；倘原告已盡相當注意義務，則雖受僱人在特殊情況下違反
    就業服務法，倘行政法院已明察原告已盡相當注意義務之事實，體諒原告單親持
    家之苦，並撤銷被告台八十八年六月三十日台八十八勞職外字第０四九八六五二
    號函核准原告聘僱許可之全部，雖係確實執行法律，惟本件原告不無令人同情之
    處；揆諸首揭說明，訴願決定難認有理由。
乙、被告主張之理由：
一、緣被告前以八十八年六月三十日台八十八勞職外字第○四九八六五二號函核准原
    告及外國人RUSNGATUN（護照號碼：AB100556）一名之聘僱許可。（參原處分卷
    第二十、二十一頁）嗣經發現上開外國人竟於許可以外之工作地點從事許可以外
    之工作，乃違反就業服務法第五十四條第一項第二款之規定，因此經被告以八十
    九年四月十二日以台八十九勞職外字第○二一六三三九號函，自八十九年二月十
    八日起撤銷被告前開核准原告及該名外國人之聘僱許可，並限令該名外國人應於
    八十九年五月十日以前出境，又原告聘僱外國人名額一名不予保留（參原處分卷
    第二、三頁），原告不服前開處分，提起訴願。
二、按雇主聘僱之外國人，有從事許可以外之工作者，撤銷其聘僱許可之一部或全部
    ，此於就業服務法第五十四條第一項第二款著有明文。另就業服務法第五十四條
    第二項規定，違反第一項之規定經撤銷聘僱許可之外國人，應即令其出境，不得
    再於中華民國境內工作。外國人聘僱許可及管理辦法第二十三條規定，受聘僱之
    外國人違反就業服務法第五十四條第一項各款規定者，中央主管機關應撤銷其聘
    僱許可之一部或全部。雇主對於該外國人違法行為之發生已盡相當之注意或縱加
    以相當注意仍不免發生者，其聘僱外國人之名額應予保留。外國人聘僱許可及管
    理辦法第十八條第一項規定，聘僱外國人之聘僱許可經撤銷者，雇主應於十四日
    內，為該外國人辦理離境手續，並使其出境。另被告八十三年二月二十三日台八
    十三勞職業字第六二四六一號函謂：「．．．查本會核准外國人來華工作，於核
    准文件內必須指定工作地點，以利行政管理。故工作地點既屬許可內容之一部分
    ，未經本會核備前自行變更，自屬就業服務法第五十三條第四款及第五十四條第
    一項第二款規定之違法事項。」（參附證一）又被告所屬職業訓練局八十八年八
    月二日八十八職外字第七一○一四○號函謂：「．．．家庭監護工之開放引進，
    主要幫助有重度殘障、癱瘓中風或重大病患之家庭『照顧此類親屬』，即其監護
    範圍主要係在『照顧』重病受監護人，若為照顧重病受監護人所必須之相關生活
    照料工作，例如：為受監護人在許可工作地點調理膳食、餵食受監護人、洗滌衣
    物、清潔環境等不涉及營利性質者，自可視為原許可監護工作之範圍。．．．」
    （參附證二）
三、查前開印尼籍外國人RUSNGATUN(護照號碼：AB10055)，經原告申請而獲聘僱許可
    後，原核准之工作為在台北市○○區○○路四段一○一巷八十五之十二號五樓從
    事家庭監護工工作（參原處分卷第二十、二十一頁），然其卻在台北市○○○路
    ○段七十一號前從事散發減肥及誠徵兼職等廣告單工作，此一事實除經萬華分局
    於八十九年二月十八日查獲外（參原處分卷第五、六頁），並有原告及該名外國
    人於該分局所作之偵訊（調查）筆錄可參；復有該名外國人違法工作之照片數幀
    可稽（參原處分卷第十三頁）。依原告供稱：「．．．因我母親於八十九年一月
    十日左右至大陸探親（至今仍在大陸），我又於八十九年二月十四日起至八十九
    年二月二十二日出國，該外勞因我家裡沒人，自覺領了薪水不好意思，於是自己
    來幫忙散發宣傳單，我每個月除付她薪水新台幣（下同）壹萬伍仟捌佰肆拾元外
    ，她散發宣傳單，我沒額外付其工資。」、「．．．該外勞常到我公司，有時幫
    我在公司內蓋章在傳單上，有時幫我在星期六帶小孩至我公司。」、「我住香港
    有十八年之久，我一直以為請外勞協助我的一些私人的事務，應不違法，直至警
    方告訴我有關就業服務法的法令後，才知已觸法。若我不在台灣，她便會幫忙散
    發傳單，陸續總共約有十多次，我不記得了。」、「我有時請外勞幫忙散發傳單
    ，．．．」、「．．．我不知道請外勞幫忙散發傳單會招致如此麻煩，經警方告
    知後，我以後保證不再犯。」（參原處分卷第十一、十二頁）；而該名外國人亦
    自承：「我在八十九年二月八日十一時二十分左右在北市○○○路○段七十一號
    前，被警方查獲正在發宣傳單，是我的合法雇主甲○○要我在該處散發的．．．
    我約在八十九年一月十日或十一日起，中午十一時二十分至十三時左右，有時是
    定點散發宣傳單，有時是挨家挨戶將宣傳單投入住戶的信箱內，地點都是約在忠
    孝東路三、四段等附近商圈。我散發宣傳單無獲得額外之工資。」、「我不知道
    在外散發宣傳單是違反法令．．．，是雇主甲○○要求我做的，且告訴我，若我
    朋友要減重，可介紹給雇主甲○○，若我朋友向甲○○購買傳銷HERBLIFE的產品
    ，．．．我可得傭金柒百陸拾陸元正，我約在星期一至星期五，通常是十一點離
    開甲○○住處．．．，坐捷運從萬芳醫院至忠孝東路復興．．．．（甲○○會付
    我交通費），到甲○○的HERBLIFE的傳銷公司，至下午一時三十分左右，有時在
    公司內幫忙倒茶給至公司之客人喝。我可以繪製甲○○的公司室內圖。」（參原
    處分卷第八、九頁）。由前開供述實足證明該名外國人確    有於許可以外之工作
    地點從事許可以外工作之違法情事。
四、由前開說明可知，原告指派該名外國人確有於許可以外之工作地點從事許可以外
    工作之違法事實，核其所為該外國人顯已觸犯就業服務法第五十四條第一項第二
    款之規定，原處分依就業服務法第五十四條第一項及外國人聘僱許可及管理辦法
    第二十三條之規定撤銷其聘僱許可，於法自無不合。該名外國人之聘僱許可既經
    依法撤銷，原處分依就業服務法第五十四條第二項及外國人聘僱許可及管理辦法
    第十八條之規定限令該名外國人於相當期限內出境自於法無違。又原告既無外國
    人聘僱許可及管理辦法第二十三條後段規定之情形，因此原處分自得依外國人聘
    僱許可及管理辦法第二十三條規定後段之反面解釋，為原告聘僱外國人之名額（
    一名）不予保留之處分。
五、雖原告起訴略謂：原告自聘僱時起除告知受聘僱人家庭監護工內容外，並不時說
    明受聘僱期間應注意之法令相關事項，而受聘僱人雖個性善良，處事積極，會主
    動協助原告處理家務且常有表示體恤原告持家辛勞之情；甚至願於工作空閒時代
    至街頭派發宣傳單，但均遭原告婉拒並告知此乃違法之舉，詎料受聘僱人竟於原
    告出國期間自願於原告家中取得宣傳單，於八十九年二月十八日下午一時左右，
    乘等待朋友之餘，在台北市○○○路○段七十一號前散發宣傳單，不料經萬華分
    局查獲，為被告撤銷聘僱許可，由原告平日與受聘僱人相處情形觀之，原告就受
    聘僱人之行為實已盡相當之注意義務，惟或因國籍不同，導致語言溝通不盡臻完
    或因受聘僱人智識太低而無法充分瞭解原告之警語，．．．另就本事件言，原告
    於八十九年二月十四日起至同年月二十三日止不在國內，而事發時間為同年月十
    八日，正值原告出國期間，倘將受聘僱人於原告事實上無法監督情形下之無知違
    法行為歸諸係原告責任，並處分受聘僱人離境與撤銷原告聘僱許可全部及喪失聘
    僱外國人一名之保留，實嫌過苛，被告機關絲毫未考量原告對受聘僱人已盡相當
    之注意義務，符合外國人聘僱許可及管理辦法第二十三條後段規定，雇主對於該
    外國人違法行為之發生已盡相當之注意或縱加以相當之注意仍不免發生者，其聘
    僱外國人名額應予保留云云。惟查本件原告於（偵訊）調查筆錄中坦承其住香港
    有十八年之久，一直以為請外勞協助做一些私人事務應不違法，直至警方告訴其
    有關就業服務法的法令後，才知已觸法，其不知道請外勞幫忙散發傳單會招致如
    此麻煩，經警方告知後，其以後保證不再犯。（參原處分卷第十一、十二頁）；
    而該名外國人亦於（偵訊）調查筆錄中坦承是其合法雇主（即原告）要求其在外
    散發宣傳單，其約在星期一至星期五，通常是十一點離開原告住處，坐捷運從萬
    芳醫院至忠孝東路復興站，原告會付其交通費。（參原處分卷第八、九頁）。原
    告既自承一直以為請外勞協助做一些私人事務應不違法，直至警方告訴其有關就
    業服務法的法令後，才知已觸法，則如何如其起訴所稱自聘僱本案外勞時起即不
    時向本案外勞說明受聘僱期間應注意之法令相關事項，而主張就受聘僱人之行為
    實已盡相當之注意義務；而原告既從事外國人聘僱行為，對於外國人之聘僱管理
    自應盡監督管理之注意義務，並不因其出國而得解免；況本案外國人自承於八十
    九年一月十日或十一日起即開始散發宣傳單，且是原告要求其在外散發宣傳單（
    參原處分卷第八頁），並非於原告出國期間始為之，則原告起訴所稱顯無理由，
    要無可採。
六、又原告起訴略謂：受僱人既已聽從僱用人之指示而作為，則受僱人出於己意而至
    街道散發傳單之行為，要不能因此歸責於僱用人，此有最高法院四十五年台上字
    第一六一九號及五十六年台上字第一六一二號判例可稽等語。然最高法院四十五
    年台上字第一六一九號判例主要係謂：僱用人給與報酬為僱傭契約之成立要件，
    在受僱人一方，除供給一定勞務之外，並無其他目的，在僱用人一方，僅約定對
    於受僱人一定勞務之供給而與以報酬。（參附證三）而最高法院五十六年台上字
    第一六一二號判例係謂：受僱人既係以聽從僱用人之指示而作為，倘受僱人確係
    因服勞務而生侵害第三人權利之情事時，僱用人即不能藉口曾與受僱人有何約定
    ，而諉卸其對第三人之責任。（參附證四）上開二則最高法院判例並無原告起訴
    所稱，受僱人既已聽從僱用人之指示而作為，則受僱人出於己意而至街道散發傳
    單之行為，要不能因此歸責於僱用人之意旨。綜上，原告起訴主張顯無理由，要
    無可採。
    理  由
一、按「雇主不得有左列行為：一、．．．．四、指派所聘僱之外國人從事申請許可
    以外之工作。」「雇主聘僱之外國人，有左列情事之一，撤銷其聘僱許可之一部
    或全部：一、．．．．。二、從事許可以外之工作者。．．．．」「前項經撤銷
    聘僱許可之外國人，應即令其出境，不得再於中華民國境內工作。」分別為就業
    服務法第五十三條第四款、第五十四條第一項第二款及第二項所明定。又「聘僱
    外國人有下列情事之一並令其出境者，雇主應於十四日內，為該外國人辦理離境
    手續並使其出境：一、除聘僱許可期限屆滿外，聘僱許可經撤銷者。．．．．」
    「受聘僱之外國人違反就業服務法第五十四條第一項各款規定者，中央主管機關
    應撤銷其聘僱許可之一部或全部。雇主對於該外國人違法行為之發生已盡相當之
    注意或縱加以相當注意仍不免發生者，其聘僱外國人之名額應予保留。」復為外
    國人聘僱許可及管理辦法第十八條第一項第一款、第二十三條所規定。故依上開
    外國人聘僱許可及管理辦法第二十三條後段規定之反面解釋，雇主對於其所聘僱
    之外國人之違法行為之發生，如未盡相當之注意加以防止，且其如加以相當注意
    即足以防止違法行為之發生者，或明知而放任違法行為之發生者，或竟故意促使
    違法行為之發生者，其聘僱外國人之名額均不應予保留，亦即除撤銷聘僱該外國
    人之許可，並令該外國人出境外，該雇主不得再以同一事由申請聘僱外國人。又
    「聘僱」乃雙務契約，所謂「撤銷其聘僱許可」，自係指撤銷雇主之聘僱許可及
    受聘僱人之受聘僱許可，合先敘明。
二、查本件原告所聘僱之印尼籍外國人RUSNGATUN一名，原經被告核准於台北市○○
    區○○路四段一０一巷八十五之十二號五樓從事家庭監護工之工作，嗣原告向被
    告申請變更工作地點為台北市○○區○○路三段三０四巷三十號十樓之一，並經
    被告八十九年三月二十九日台八十九勞職外字第０五四三五四一號函准予備查在
    案，然原告未經許可，竟非法指派其至台北市○○○路○段七十一號等地從事散
    發減肥及誠徵兼職等廣告單等工作，案經萬華分局於八十九年二月十八日查獲，
    此有該名外國人及原告等人之警訊筆錄等影本附原處分卷可稽，復有該名外國人
    違法工作之照片數幀可資佐證（參原處分卷第十三頁）。依警訊時原告之供詞：
    「．．．因我母親於八十九年一月十日左右至大陸探親（至今仍在大陸），我又
    於八十九年二月十四日起至八十九年二月二十二日出國，該外勞因我家裡沒人，
    自覺領了薪水不好意思，於是自己來幫忙散發宣傳單，我每個月除付她薪水壹萬
    伍仟捌佰肆拾元外，她散發宣傳單，我沒額外付其工資。」、「．．．該外勞常
    到我公司，有時幫我在公司內蓋章在傳單上，有時幫我在星期六帶小孩至我公司
    。」、「我住香港有十八年之久，我一直以為請外勞協助我的一些私人的事務，
    應不違法，直至警方告訴我有關就業服務法的法令後，才知已觸法。若我不在台
    灣，她便會幫忙散發傳單，陸續總共約有十多次，我不記得了。」、「我有時請
    外勞幫忙散發傳單，．．．」、「．．．我不知道請外勞幫忙散發傳單會招致如
    此麻煩，經警方告知後，我以後保證不再犯。」（參原處分卷第十一、十二頁）
    ；及該名外國人之供詞：「我在八十九年二月十八日十一時二十分左右在北市○
    ○○路○段七十一號前，被警方查獲正在發宣傳單，是我的合法雇主甲○○要我
    在該處散發的．．．我約在八十九年一月十日或十一日起，中午十一時二十分至
    十三時左右，有時是定點散發宣傳單，有時是挨家挨戶將宣傳單投入住戶的信箱
    內，地點都是約在忠孝東路三、四段等附近商圈。我散發宣傳單無獲得額外之工
    資。」、「我不知道在外散發宣傳單是違反法令．．．，是雇主甲○○要求我做
    的，且告訴我，若我朋友要減重，可介紹給雇主甲○○，若我朋友向甲○○購買
    傳銷HERBLIFE的產品，．．．我可得傭金柒百陸拾陸元，我約在星期一至星期五
    ，通常是十一點離開甲○○住處．．．，坐捷運從萬芳醫院至忠孝東路復興．．
    ．．（甲○○會付我交通費），到甲○○的HERBLIFE的傳銷公司，至下午一時三
    十分左右，有時在公司內幫忙倒茶給至公司之客人喝。我可以繪製甲○○的公司
    室內圖。」（參原處分卷第八、九頁），足資證明原告確有指派該名外國人於許
    可以外之工作地點從事許可以外之工作。原告雖稱該印尼籍RUSNGATUN於警訊所
    言係受恐嚇而為之云云，然原告並無法舉證證實，且原告自陳其偵訊所言並未受
    到恐嚇，而二人所言情節不謀而合，是其此項主張無以憑採。從而，原告指派其
    所聘僱之外國人從事許可以外工作之違規事實洵堪認定。該外國人顯已觸犯就業
    服務法第五十四條第一項第二款之規定，原處分依就業服務法第五十四條第一項
    及外國人聘僱許可及管理辦法第二十三條之規定撤銷其聘僱許可，於法自無不合
    。該名外國人之聘僱許可既經依法撤銷，原處分依就業服務法第五十四條第二項
    及外國人聘僱許可及管理辦法第十八條之規定限令該名外國人於相當期限內出境
    ，自屬於法有據。又原告既係故意指派其所聘僱之外國人從事許可以外之工作，
    被告依前揭外國人聘僱許可及管理辦法第二十三條後段規定之反面解釋，為原告
    聘僱外國人之名額（一名）不予保留之處分，於法亦無不合。
三、雖原告起訴意旨略謂：原告自聘僱時起除告知受聘僱人家庭監護工內容外，並不
    時說明受聘僱期間應注意之法令相關事項，而受聘僱人雖個性善良，處事積極，
    會主動協助原告處理家務且常有表示體恤原告持家辛勞之情；甚至願於工作空閒
    時代至街頭派發宣傳單，但均遭原告婉拒並告知此乃違法之舉，詎料受聘僱人竟
    於原告出國期間自願於原告家中取得宣傳單，於八十九年二月十八日下午一時左
    右，乘等待朋友之餘，在台北市○○○路○段七十一號前散發宣傳單，不料經萬
    華分局查獲，為被告撤銷聘僱許可，由原告平日與受聘僱人相處情形觀之，原告
    就受聘僱人之行為實已盡相當之注意義務，惟或因國籍不同，導致語言溝通不盡
    臻完或因受聘僱人智識太低而無法充分瞭解原告之警語，．．．另就本事件言，
    原告於八十九年二月十四日起至同年月二十三日止不在國內，而事發時間為同年
    月十八日，正值原告出國期間，倘將受聘僱人於原告事實上無法監督情形下之無
    知違法行為歸諸係原告責任，並處分受聘僱人離境與撤銷原告聘僱許可全部及喪
    失聘僱外國人一名之保留，實嫌過苛，被告機關絲毫未考量原告對受聘僱人已盡
    相當之注意義務，符合外國人聘僱許可及管理辦法第二十三條後段規定，雇主對
    於該外國人違法行為之發生已盡相當之注意或縱加以相當之注意仍不免發生者，
    其聘僱外國人名額應予保留云云。惟查本件原告於警訊時坦承其住香港有十八年
    之久，一直以為請外勞協助做一些私人事務應不違法，直至警方告訴其有關就業
    服務法的法令後，才知已觸法，其不知道請外勞幫忙散發傳單會招致如此麻煩，
    經警方告知後，其以後保證不再犯（參原處分卷第十一、十二頁）；而該名外國
    人亦於警訊時坦承是其合法雇主（即原告）要求其在外散發宣傳單，其約在星期
    一至星期五，通常是十一點離開原告住處，坐捷運從萬芳醫院至忠孝東路復興站
    ，原告會付其交通費（參原處分卷第八、九頁）。原告既自承一直以為請外勞協
    助做一些私人事務應不違法，直至警方告訴其有關就業服務法的法令後，才知已
    觸法，則如何如其起訴所稱自聘僱本案外勞時起即不時向本案外勞說明受聘僱期
    間應注意之法令相關事項，而主張就受聘僱人之行為已盡相當之注意義務；而原
    告既聘僱外國人為其家庭監護工，對於該名外國人之聘僱管理自應盡監督管理之
    注意義務，並不因其出國而得解免；況本案外國人自承於八十九年一月十日或十
    一日起即開始散發宣傳單，且是原告要求其在外散發宣傳單（參原處分卷第八頁
    ），並非於原告出國期間始為之。又原告既以家庭監護工之名義申請該名外國人
    ，當知其性質與目的係協助有重度殘障、癱瘓中風或重大病患親屬之家庭照顧此
    類親屬，非可任意調派從事照護病患以外之工作。則原告上開起訴意旨，要無可
    採。
四、又原告起訴略謂：受僱人既已聽從僱用人之指示而作為，則受僱人出於己意而至
    街道散發傳單之行為，要不能因此歸責於僱用人，此有最高法院四十五年台上字
    第一六一九號及五十六年台上字第一六一二號判例可稽云云。然最高法院四十五
    年台上字第一六一九號判例主要係謂：僱用人給與報酬為僱傭契約之成立要件，
    在受僱人一方，除供給一定勞務之外，並無其他目的，在僱用人一方，僅約定對
    於受僱人一定勞務之供給而與以報酬。而最高法院五十六年台上字第一六一二號
    判例係謂：受僱人既係以聽從僱用人之指示而作為，倘受僱人確係因服勞務而生
    侵害第三人權利之情事時，僱用人即不能藉口曾與受僱人有何約定，而諉卸其對
    第三人之責任。上開二則最高法院判例並無原告起訴所稱「受僱人既已聽從僱用
    人之指示而作為，則受僱人出於己意而至街道散發傳單之行為，要不能因此歸責
    於僱用人」之意旨。併此明。
五、綜上所述，原處分於法並無不合，訴願決定予以維持，亦無違誤，原告起訴意旨
    ，仍執陳詞及個人主觀之誤解，請求撤銷訴願決定及原處分，為無理由，應予駁
    回。
據上論結，本件原告之訴為無理由，爰依行政訴訟法第九十八條第三項前段，判決如
主文。
中    華    民    國      九十      年      十一      月    二十三      日
                 臺 北 高 等 行 政 法 院   第 五 庭
                                審 判 長 法  官  姜素娥
                                         法  官  帥嘉寶
                                         法  官  林文舟
右為正本係照原本作成。
如不服本判決，應於送達後二十日內，向本院提出上訴狀並表明上訴理由，如於本判
決宣示後送達前提起上訴者，應於判決送達後二十日內補提上訴理由書（須按他造人
數附繕本）。
中    華    民    國      九十      年    十一        月    二十六      日
                                         書記官  林孟宗


司法院資訊處製作；財團法人民間司法改革基金會備份。
